【裁判字號】    97,簡上,865
【裁判日期】    971015
【裁判案由】    家暴傷害罪
【裁判全文】
臺灣高雄地方法院刑事判決             97年度簡上字第865號
上  訴  人
即  被  告  甲○○
                      號
                      號
上列上訴人因家暴傷害罪案件，不服本院高雄簡易庭97年度審簡
字第1908號中華民國97年8 月1 日第一審刑事簡易判決（臺灣高
雄地方法院檢察署檢察官聲請簡易判決處刑案號：97年度偵字第
4115號），提起上訴，本院管轄之第二審合議庭判決如下：
    主  文
上訴駁回。
    事實及理由
一、本件上訴人即被告甲○○所犯係死刑、無期徒刑、最輕本刑
    為3 年以上有期徒刑以外之罪，其於本院訊問時就被訴事實
    為有罪之陳述，經告知簡式審判程式之旨，並聽取公訴人及
    被告之意見後，合議庭裁定改行簡式審判程序，合先敘明。
二、本案經本院審理結果，認原審判決認事用法及量刑均無不當
    ，應予維持，並引用原審判決書記載之事實、證據及理由（
    如附件）。
二、上訴人即被告以已於民國97年4 月22日與被害人乙○○離婚
    ，被害人已表示對於上訴人即被告不再追究，有離婚協議書
    、戶籍謄本可稽；上訴人即被告與被害人所生二名子女皆歸
    上訴人即被告監護、撫養，現今經濟不景氣，上訴人即被告
    以粗活為生，工作不穩定，收入難以溫飽，請法院從輕量刑
    ，或是判緩刑云云。
三、惟按量刑輕重，係屬事實審法院得依職權自由裁量之事項，
    苟已斟酌刑法第57 條 所定各款所列情狀而未逾越法定刑度
    ，亦未濫用其權限，即不得任意指摘為違法，此為最高法院
    判例所宣示之原則（參見最高法院72年台上字第6696號、75
    年台上字第7033號判例意旨）。是以，法官量刑時，如無裁
    量逾越或裁量濫用之明顯違法情事，自不得擅加指摘其違法
    或不當。原審援引家庭暴力防治法第61條第1 款（原審判決
    適用法條欄誤載為家庭暴力防治法第61條第2 款、第4 款）
    ，刑法第11條前段、第41條第1 項前段規定，並審酌上訴人
    即被告與被害人為夫妻關係，不知相互尊重，竟辱罵、毆打
    被害人，無視於本院所核發之民事保護令於案發當時尚有效
    存在，違反法院之禁止裁定，致被害人受有身體、精神上之
    痛苦，所為實無可取，並考量被告犯罪之手段、動機、所受
    教育程度、從事之職業（見警詢筆錄受詢問人欄）等其他一
    切情狀，量處有期徒刑3 月，並諭知易科罰金之折算標準，
    其認事用法均無不當，量刑亦稱妥適，上訴人即被告以前開
    事由指摘原審量刑過重，提起上訴，惟觀之上訴人即被告提
    出之離婚協議書，未見被害人有為何等不願追究之表示，而
    上訴意旨所指上訴人即被告經濟狀況等情節，已為原審量刑
    時所審酌，又上訴人即被告與被害人事後是否已經離婚，亦
    非量刑所應審究之事由，故綜據上訴，本件上訴為無理由，
    應予駁回。
四、據上論斷，應依刑事訴訟法第455 條之1 第1 項、第3 項、
    第364 條、第368 條、第373 條、第273 條之1 第1 項，判
    決如主文。
中    華    民    國    97    年    10    月    15    日
                  刑事第六庭  審判長法  官  曾逸誠
                                    法  官  王靖茹
                                    法  官  陳思睿
以上正本證明與原本無異。
不得上訴。
中    華    民    國    97    年    10    月    15    日
                                    書記官  何慧娟


司法院資訊處製作；財團法人民間司法改革基金會備份。
